【裁判字號】    98,聲減,95
【裁判日期】    980521
【裁判案由】    聲請減刑
【裁判全文】
臺灣高雄地方法院刑事裁定              98年度聲減字第95號
聲  請  人
即 受 刑人  甲○○  民國51.
上列受刑人因肅清煙毒條例等案件，已經判決罪刑確定，聲請人
聲請減刑，本院裁定如下：
    主  文
聲請駁回。
    理  由
一、聲請意旨略以：聲請人即受刑人（下稱聲請人）甲○○所犯
    煙毒案件，經臺灣高雄地方法院檢察署以84年度執緝字第
    568 號、第568-1 號執行指揮書執行在案，該署檢察官以聲
    請人所犯上開數罪，分別執行有期徒刑3 年2 月及殘刑1 年
    3 月又28日已執行完畢為由，不合減刑，而就上開案件未聲
    請減刑，然上開犯罪時間均在民國96年4 月24日以前，且數
    罪併罰案件之執行完畢，係指數罪定應執行後，已將該應執
    行之刑全部執行完畢而言，若僅數罪中之一罪所宣告之刑執
    行完畢，而數罪合併所定應執行之刑尚未執行完畢，即合於
    中華民國96年罪犯減刑條例所規定「執行未完畢」之要件，
    而應予以減刑，為此，聲請減刑云云。
二、按犯罪在中華民國96年4 月24日以前者，除中華民國96年罪
    犯減刑條例另有規定外，依下列規定減刑：有期徒刑、拘役
    或罰金，減其刑期或金額二分之一；裁判確定前犯數罪均應
    減刑而已定執行刑者，仍依前項規定，另定應執行之刑，中
    華民國96年罪犯減刑條例第2 條第1 項、第10條第2 項定有
    明文。次按依本條例應減刑之罪，已經判決確定尚未執行或
    執行未完畢者，由檢察官或應減刑之人犯聲請最後審理事實
    之法院裁定之，同條例第8 條第1 項亦定有明文。故刑已執
    行完畢者，不在得聲請減刑之列，除裁判確定前所犯數罪符
    合數罪併罰之要件，僅因檢察官未及聲請法院定應執行刑而
    接續執行之情形，法院對於其減刑並定應執行刑之聲請應予
    准許外，凡不合數罪併罰之要件而併合執行（接續執行）之
    案件，已執行完畢部分，其減刑之聲請即不應准許【96年7
    月11日臺灣高等法院第3 次刑事庭庭長會議中華民國96年減
    刑條例法律問題（三）決議參照】。
三、再按裁判確定前犯數罪者，併合處罰之；數罪併罰，有二裁
    判以上者，依刑法第51條之規定，定其應執行之刑，刑法第
    50條、第53條分別定有明文。然裁判確定後另犯罪，不在數
    罪併罰規定之列，故裁判確定後，復受有期徒刑之宣告者，
    前後之有期徒刑，應予合併執行，不受刑法第51條第5 款但
    書關於有期徒刑之限制，司法院釋字第98號、第202 號解釋
    可資參照。從而，法院能否依刑事訴訟法第477 條、刑法第
    53條、第51條規定裁定其應執行刑者，端依行為人之犯罪時
    間，是否在另一裁判確定前而定。又所謂「裁判確定前」，
    應以聲請定執行刑之各罪中最先裁判確定案件之確定時為準
    ，換言之，必須其他各罪之犯罪行為時間，均在最先一罪判
    決確定前，始符合數罪併罰之條件，即應由檢察官聲請犯罪
    事實最後判決之法院裁定其各罪之應執行刑，縱令所犯數罪
    中之一罪所宣告之刑已經執行完畢，仍應就其所犯各罪宣告
    刑更定應執行刑，在所裁定之執行刑尚未執行完畢前，各罪
    之宣告刑，並不發生執行完畢之問題；反之如他罪係在前罪
    裁判確定後所犯，即不得與前罪定執行刑。
四、經查：
（一）本件聲請人前因肅清煙毒條例案件，經本院以80年度訴字
      第859 號判決判處有期徒刑3 年10月、褫奪公權2 年確定
      在案，聲請人於82年7 月29日因縮短刑期假釋出監，復於
      假釋期間，又因肅清煙毒條例案件，經臺灣高等法院高雄
      分院以83年度上訴字第1547號判決判處有期徒刑3 年2 月
      、褫奪公權2 年確定在案，並撤銷假釋，執行殘刑1 年3
      月28日，而上開2 罪刑期起算日期為84年2 月24日，已於
      88年8 月17日執行期滿等情，有臺灣高等法院被告前案紀
      錄表、上開刑事判決影本、臺灣高雄地方法院檢察署檢察
      官84年緝執字第568 號、第568-1 號執行指揮書在卷可稽
      ，此部分事實，堪以認定。
（二）聲請人於84年間，因肅清煙毒條例等案件，分別經本院以
      84年度訴緝字第196 號判決判處有期徒刑6 年確定，以84
      年度訴緝字第195 號判決判處有期徒刑4 年、10月，應執
      行有期徒刑4 年6 月確定，及臺灣高等法院高雄分院以84
      年度上訴字第2220號判決判處有期徒刑11年、褫奪公權5
      年確定，上開4 罪因符合數罪併罰條件，經臺灣高等法院
      高雄分院以85年度聲字第325 號裁定應執行有期徒刑19年
      、褫奪公權5 年，於88年8 月18日起算刑期。因上開4 罪
      犯罪時間均在臺灣高等法院高雄分院83年度上訴字第1547
      號判決確定即83年6 月28日以後，而不符數罪併罰條件，
      是檢察官未聲請與上開4 罪合併定應執行刑，故上開4 罪
      與前案【上開（一）部分】為接續執行之關係；再因中華
      民國96年罪犯減刑條例之施行，經檢察官聲請減刑及定應
      執行刑，臺灣高等法院高雄分院以96年度聲減字第2346號
      就上開4 罪分別減刑與不予減刑後，裁定應執行有期徒刑
      16年7 月、褫奪公權5 年等情，有臺灣高等法院被告前案
      紀錄表、各該刑事判決及裁定影本在卷可佐，此部分事實
      ，亦堪認定。
（三）因聲請人聲請就上開（一）之2 罪減刑，惟其所犯上開2
      罪之罪刑，最後審理事實之法院為臺灣高等法院溝雄分院
      ，聲請人向本院聲請減刑程序上即已不合，此外，此部分
      之徒刑業已於88年8 月17日執行完畢，雖與上開（二）部
      分所示4 罪接續執行，然因屬不合數罪併罰之要件而併合
      執行（接續執行）之案件，已如前述，則上開（一）部分
      之罪刑為已執行完畢部分，揆諸前開臺灣高等法院刑事庭
      庭長會議決議說明，其減刑之聲請即不應准許。是本件聲
      請人就已執行完畢之罪聲請減刑，於法不合，應予駁回，
      爰裁定如主文。
中    華    民    國    98    年    5     月    21    日
                  刑事第十六庭  法  官  王靖茹
以上正本證明與原本無異。
如不服本裁定，應於送達後5日內，向本院提出抗告狀。
中    華    民    國    98    年    5     月    21    日
                                書記官  鍾錦祥


司法院資訊處製作；財團法人民間司法改革基金會備份。
